【裁判字號】    99,審訴,362
【裁判日期】    990615
【裁判案由】    違反毒品危害防制條例
【裁判全文】
臺灣新竹地方法院刑事宣示判決筆錄     99年度審訴字第362號
公  訴  人  臺灣新竹地方法院檢察署檢察官
被      告  乙○○
選任辯護人  本院公設辯護人甲○○
上列被告因違反毒品危害防制條例案件，檢察官提起公訴（99年
度毒偵字第738 號）後，聲請改依協商程序而為判決，本院於中
華民國99年6月15日下午4時，在本院刑事第十一法庭宣示判決，
出席職員如下：
                審判長法  官  劉兆菊
                      書記官  林兆嘉
                      通  譯  邱立杰
法官起立朗讀判決主文、犯罪事實要旨、處罰條文，及告以上訴
限制、期間並提出上訴狀之法院，且諭知記載其內容：
一、主  文：
    乙○○施用第一級毒品，累犯，處有期徒刑壹年；扣案之海
    洛因壹包（驗餘淨重為零點零柒玖公克），沒收銷燬之；扣
    案之注射針筒壹支，沒收之。又施用第二級毒品，累犯，處
    有期徒刑柒月；扣案之甲基安非他命壹包（毛重為零點伍伍
    公克），沒收銷燬之；扣案之甲基安非他命吸食器壹組，沒
    收之。應執行有期徒刑壹年月；扣案之海洛因壹包（驗餘
    淨重為零點零柒玖公克）、甲基安非他命壹包（毛重為零點
    伍伍公克），均沒收銷燬之；扣案注射針筒壹支、甲基安非
    他命吸食器壹組，均沒收之。
二、犯罪事實要旨：
（一）乙○○前於民國89年間，因施用第二級毒品案件，經本院
      於89年11月17日以89年度毒聲字第2643號裁定送觀察、勒
      戒後，認無繼續施用毒品之傾向，於91年4月8日執行完畢
      釋放出所，經臺灣新竹地方法院檢察署檢察官於同日以91
      年度毒偵緝字第50號為不起訴處分確定。另於92年間，因
      妨害自由案件，經本院於95年3 月31日以95年度竹簡字第
      341 號判決判處有期徒刑3 月確定；又於94年間，因連續
      施用第一、二級毒品案件案件，經本院於95年1 月20日以
      95年度訴字第29號判決分別判處有期徒刑8 月、5 月確定
      ；前開3 案件，經本院於95年7 月31日以95年度聲字第
      872 號裁定定應執行刑為有期徒刑1 年確定(甲)。復於95年
      間，因施用第一級毒品案件，經本院於96年1 月19日以95
      年度訴字第2593號判決判處有期徒刑10月，又經本院於96
      年7 月16日以96年度聲減字第771 號裁定減為有期徒刑5
      月確定(乙)。上揭(甲)(乙)接續執行，甫於96年10月4 日縮刑期
      滿執行完畢。另於98年間，因施用第一、二級毒品案件，
      經本院於98年10月9 日以98年度審訴字第713 號判決分別
      判處有期徒刑11月、6 月，併定應執行刑有期徒刑1 年2
      月確定，現仍執行中。
（二）詎乙○○竟仍不知悔改，基於施用第一級毒品海洛因之犯
      意，於99年4月2日凌晨4 時許，在其友人位於新竹縣關西
      鎮○○○路151巷9號之住處內，以將第一級毒品海洛因摻
      水置於注射針筒注射體內之方式，非法施用第一級毒品海
      洛因1次 ；另基於施用第二級毒品甲基安非他命之犯意，
      於99年4月2日上午7 時許，在相同地點，以將第二級毒品
      甲基安非他命置於玻璃球吸食器內燒烤後吸取煙霧之方式
      ，非法施用第二級毒品甲基安非他命1次。嗣於99年4月2
      日上午8 時35分，經警持本法院核發之搜索票前往上址搜
      索，扣得第一級毒品海洛因1 包（毛重0.28公克，驗餘淨
      重為0.079 公克）、第二級毒品甲基安非他命1 包（毛重
      0.55公克）、注射針筒1 支、甲基安非他命吸食器1 組等
      物，經依法採集乙○○尿液檢驗而查悉上情。
（三）案經新竹縣政府警察局竹北分局報告臺灣新竹地方法院檢
      察署檢察官偵查起訴後，經檢察官聲請認罪協商判決，由
      本院合議庭裁定由受命法官獨任改依協商程序而為判決。
三、處罰條文：
    毒品危害防制條例第10條第1項、第2項、第18條第1 項前段
    ，刑法第11條、第47條第1項、第51條第5款、第38條第1 項
    第2款。
四、沒收銷燬及沒收：扣案之第一級毒品海洛因1 包（經鑑定後
    ，含第一級毒品海洛因成分，合計實秤毛重0.281 公克，淨
    重0.081公克，取樣0.002公克，驗餘淨重為0.079 公克，有
    交通部民用航空局航空醫務中心99年5月7日航藥鑑字第0993
    014號毒品鑑定書1份在卷可參在卷可參，見本院卷第25頁）
    ，另扣案之第二級毒品甲基安非他命1 包（毛重0.55公克）
    ，屬違禁物，均應依毒品危害防制條例第18條第1 項前段規
    定諭知沒收銷燬；至驗罄部分，已失其違禁物之性質，爰不
    另為沒收銷燬之諭知，併予敘明。另扣案之注射針筒1 支，
    係被告乙○○所有供施用第一級毒品海洛因所用之物，甲基
    安非他命吸食器1 組，係被告乙○○所有供施用第二級毒品
    甲基安非他命所用之物，經被告乙○○供承在卷（見本院卷
    第29頁），爰依刑法第38條第1項第2款之規定，均沒收之。
五、協商判決除有刑事訴訟法第455條之4第1項第1款於本訊問程
    序終結前，被告撤銷協商合意或檢察官撤回協商聲請者；第
    2款被告協商之意思非出於自由意志者；第4款被告所犯之罪
    非第455條之2第1項所定得以協商判決者；第6款被告有其他
    較重之裁判上一罪之犯罪事實者；第7 款法院認應諭知免刑
    或免訴、不受理者情形之一，及違反同條第2 項「法院應於
    協商合意範圍內為判決；法院為協商判決所科之刑，以宣告
    緩刑或2 年以下有期徒刑、拘役或罰金為限」之規定者外，
    檢察官與被告均不得上訴。
六、如有前項得上訴之情形，得自收受宣示判決筆錄送達之日起
    10日內，向本院提出上訴書狀，上訴於第二審法院。
本案經檢察官洪期榮到庭執行職務。
中    華    民    國    99    年    6     月    15    日
                  刑事第九庭    書  記  官  林兆嘉
                                審判長法官  劉兆菊
以上筆錄正本係照原本作成。
中    華    民    國    99    年    6     月    15    日
                                書  記  官  林兆嘉
附錄本案論罪科刑法條全文：
毒品危害防制條例第10條
施用第一級毒品者，處6月以上5年以下有期徒刑。
施用第二級毒品者，處3年以下有期徒刑。

司法院資訊處製作；財團法人民間司法改革基金會備份。
